【裁判字號】    97,審聲,594
【裁判日期】    970623
【裁判案由】    返還擔保金
【裁判全文】
臺灣高雄地方法院民事裁定             97年度審聲字第650號
聲  請  人  羅珮齊
相  對  人  甲仙地區農會
法定代理人  呂仲珆
當事人間聲請停止執行事件，本院裁定如下：
  主  文
聲請人供擔保新臺幣柒萬參仟陸佰元後，本院94年度執字第3858
7 號執行事件之強制執行程序，於本院97年度審訴字第1740號第
三人異議之訴事件判決確定前應暫予停止。
  理  由
一、按有提起異議之訴時，法院因必要情形或依聲請定相當並確
    實之擔保，得為停止強制執行之裁定，強制執行法第18條第
    2 項定有明文。
二、次按強制執行法第15條所定第三人異議之訴，以排除執行標
    的物之強制執行為目的，故同條所謂強制執行程序終結，係
    指對於執行標的物之強制執行程序終結而言。對於執行標的
    物之強制執行程序，如已終結，則雖因該執行標的物之賣得
    價金，不足抵償執行名義所載債權之全部，致執行名義之強
    制執行程序尚未終結，第三人亦不得提起異議之訴。在金錢
    債權之強制執行，於執行程序進行至執行名義所載之全部或
    一部，因對於執行標的物之強制執行達其目的時，始為終結
    。故執行標的物經拍賣終結，而未將其賣得價金交付債權人
    時，對於該執行標的物之強制執行程序，不得謂已終結，第
    三人仍提起異議之訴，但已終結之拍賣程序，不能依此項異
    議之訴有理由之判決，予以撤銷。故該第三人僅得請求交付
    賣得價金，不得請求撤銷拍賣程序（司法院院字第2776號（
    1） 解釋)。 而不動產雖經拍定，並已核發權利移轉證書，
    但仍未將其賣得價金交付債權人，故對於該執行標的物之強
    制執行程序，不得謂已終結，第三人固得提起第三人異議之
    訴，但僅得請求交付賣得價金，不得請求撤銷拍賣程序。此
    時，第三人聲請停止強制執行程序，依強制執行法第18條第
    2 項之規定，即非不得准許。
三、本件聲請人以其經向本院提起第三人異議之訴為理由，聲請
    裁定停止94年執字第38587 號執行事件之強制執行，經調取
    該執行卷宗及97年度審訴字第1740號第三人異議之訴卷宗審
    究後，認為聲請人之聲請為有理由，應予准許。
四、又按法院依強制執行法第18條第2 項定擔保金額而為准許停
    止強制執行之裁定者，該項擔保係備供債權人因停止執行所
    受損害之賠償，其數額應依標的物停止執行後，債權人未能
    即時受償或利用該標的所受之損害額，或因另供擔保強制執
    行所受之損害額定之，非以標的物之價值或其債權額為依據
    ，有最高法院86年度台抗字第442 號裁定意旨可供參酌。如
    法院依強制執行法第十八條裁定停止執行，第三人並依裁定
    提供擔保，執行法院應停止執行，然因第三人提起異議之訴
    ，僅得請求交付賣得價金，而不得請求撤銷拍賣程序，故執
    行法院於第三人異議之訴判決確定前應停止執行者，乃該價
    金之交付，至執行點交，並不在停止執行之範圍，自仍得為
    之。經查，本件聲請人所爭執之未保存登記建物即門牌號碼
    為高雄縣甲仙鄉○○村○里路8 巷7 號之房屋，業經執行法
    院拍賣終結，並由林琬茹以新台幣（下同）736,000 元拍定
    ，定於97年6 月24日執行點交，此經本院依職權調閱上開執
    行卷宗查明，依前開說明，如停止執行，將導致相對人不能
    及時取得上開未保存登記建物之拍賣價金受償。另參酌本件
    第三人異議之訴事件之主要爭執在於系爭未保存登記建物為
    何人所有，依其爭執之難易程度，其訴訟期間應可評估不致
    超過2 年，則聲請人應供擔保之金額約為（計算式：736,
    000x0.05 x2 ＝73,600），爰酌定為本件停止執行之擔保金
    額。
五、依強制執行法第18條第2項，裁定如主文。
中    華    民    國    97    年    6     月    23    日
                  民事第二庭法  官  蘇姿月
為正本係照原本作成。
如對本裁定抗告須於裁定送達後10日內向本院提出抗告狀，並繳
納裁判費新台幣1,000元。
中    華    民    國    97    年    6     月    23    日
                            書記官


司法院資訊處製作；財團法人民間司法改革基金會備份。
